# Публікація матеріалів {.unnumbered}

## Публікація у форматі PDF

## Публікація у форматі DOCX (MS Word)

## Публікація у форматі HTML на GitHub

Для початку потрібно створити обліковий запис на <github.com> та розмістити матеріали у репозиторії. Наступним етапом є налаштування роботи GitHub Pages 

Додайте або змініть каталог для публікації відкомпільованих матералів у файлі `_quarto.yml`:

```
project:
  type: book
  output-dir: docs
```

Publish book

got to https://<username>.github.io/<repository-name>/

Зверніть увагу, що у випадку додавання нового пакету для роботи його варто також додати у список `renv` @renv-package:

```{r, eval=FALSE}
citation("<назва пакету>")
```

Так, наприклад інформацію для цитування про пакет `dplyr` можна отримати наступною командою:

```{r}
citation("dplyr")
```

Для використання посилання у тексті дослідження потрібно додати назву:

```         
@Manual{dplyr-package,
    title = {dplyr: A Grammar of Data Manipulation},
    author = {Hadley Wickham and Romain François and Lionel Henry and Kirill Müller and Davis Vaughan},
    year = {2023},
    note = {R package version 1.1.2},
    url = {https://CRAN.R-project.org/package=dplyr},
  }
```

Тоді згадка `@@dplyr-package` дозволить
